【裁判字號】    96,易,630
【裁判日期】    970215
【裁判案由】    竊盜
【裁判全文】
臺灣桃園地方法院刑事判決               96年度易字第630號
公  訴  人  臺灣桃園地方法院檢察署檢察官
被      告  甲○○
                    （現另案在臺灣桃園監獄服刑中）
上列被告因竊盜案件，經檢察官提起公訴（96年度偵字第4959號
），本院判決如下：
    主  文
甲○○無罪。
    理  由
一、公訴意旨略以：被告甲○○與丙○○（另行審結）共同意圖
    為自己不法之所有，基於竊盜之犯意聯絡，於不詳時間、地
    點，持客觀上足以傷害人之生命、身體，可供作兇器使用之
    破壞剪、鐵條、刀子等物，竊取臺灣電力股份有限公司所有
    之電纜線，得手後將之帶回丙○○位於桃園縣龍潭鄉○○路
    一九八巷八號之住處內，剝除竊得之電纜線外皮後變現，供
    己花用。嗣於九十六年二月四日中午十二時五分許，為警在
    上開丙○○之住處內，當場查獲印有臺灣電力股份有限公司
    ＴＰＣ標記之電纜線外皮共八點二公斤（價值約新臺幣三千
    八百十八元），並扣得破壞剪二支、鐵條、刀子、磅秤等物
    ，而查獲上情。因認被告甲○○所為，係犯刑法第三百二十
    一條第一項第三款之攜帶兇器竊盜罪嫌。
二、訊據被告甲○○固坦承於上揭時間、地點，為警在上址丙○○之住處內，查獲臺灣電力股份有限公司失竊之電纜線，及
    被告等所有之破壞剪、鐵條等物，惟否認有何竊盜犯行，辯
    稱：電纜線是伊在路上撿回來的等語。
三、按犯罪事實應依證據認定之，無證據不得認定犯罪事實，刑
    事訴訟法第一百五十四條第二項定有明文。又認定不利於被
    告之事實，需依積極證據，苟積極證據不足為不利於被告事
    實之認定時，即應為有利於被告之認定，更不必有何有利之
    證據，最高法院著有三十年上字第八一六號判例可資參照。
    經查，公訴意旨認被告涉有上開攜帶兇器竊盜罪嫌，無非係
    以警員在丙○○上開住處內查獲大批電纜線外皮及破壞剪等
    工具，而被告與丙○○在偵查中均辯稱：扣案的電纜線是乙○○所有云云，又為證人乙○○所否認，可見查獲之電纜線
    應係被告與丙○○共同竊取等語，為其論據。惟查：
（一）證人丁○○於警詢中證稱：警員查獲的電纜線是伊所屬之
      臺灣電力股份有限公司所有，因為該線皮上還印有ＴＰＣ
      —ＥＴ、ＰＰＶＣ—ＷＰ等字樣，所以伊可以確認，伊不
      知道該批電纜線是在何時、何地失竊等語，並出具贓物領
      據一份為證，嗣後丁○○於檢察官偵查中並再為相同證述
      （偵查卷第三十六頁、第三十七頁、第七十七頁），而公
      訴人亦無法指出被告與丙○○行竊本案電纜線之時間、地
      點等可得特定本案犯罪之要素，準此，證人丁○○前開證
      詞及其出具之贓物領據，雖能認定本案查獲之電纜線確實
      為臺灣電力股份有限公司失竊之贓物，惟並無法據此推論
      即為被告二人所竊甚明。
（二）警員在丙○○位於桃園縣龍潭鄉○○路一九八巷八號之住
      處查獲被告、丙○○，當場除查獲前開電纜線外，並查扣
      被告二人所有之破壞剪二把、磅秤一台、鐵條十支，雖有
      搜索扣押筆錄暨所附扣押物品目錄表附卷（偵查卷第三十
      八頁），及上開贓物、工具扣案可資佐證，然此至多僅能
      證明被告與丙○○共同持有上揭贓物。而持有贓物之原因
      多端，舉凡竊盜、收受或故買贓物、侵占、拾獲，甚至不
      知贓而單純收受者，均不無可能，是故，單憑被告與丙○○共同持有查獲之贓物電纜線一節，亦不足認定被告二人
      確有竊盜之事實。至於扣案之破壞剪、刀子等工具無法證
      明被告與丙○○共同行竊電纜線之事實，更不待言。
（三）被告與丙○○於警詢及檢察官偵查中均辯稱：查獲的電纜
      線外皮、刀子、破壞剪、鐵條、磅秤等物，均係伊二人朋
      友「阿強」拿到丙○○住處，「阿強」就是乙○○云云（
      偵查卷第十六頁、第二十四頁、第六十六頁），惟乙○○
      則先後於檢察官偵查及本院審理時，到庭證稱：查獲的刀
      子是伊的沒有錯，但電纜線不是伊拿去的等語（偵查卷第
      七十八頁、本院九十六年六月二十九日審理筆錄第三頁）
      ，嗣後被告方始改稱：查獲的電纜線是伊拾獲的云云（本
      院九十七年一月二十五日審理筆錄），足認被告前開所辯
      確有卸責之意，並不可採，然行為人故為不實供述，或為
      掩飾自己犯行，或為掩護他人，或遭他人誘導，均不無可
      能，是故，被告所辯縱然無可採信，亦不能以此認定查獲
      之電纜線即係被告與丙○○所竊。
（四）綜上，依現有證據，尚不能證明被告確有公訴意旨所指之
      竊盜犯行，依上說明，本院自應為其無罪之諭知。
四、前引證人於警詢、檢察官偵查中之證詞均經被告同意引用為
    證據（本院九十六年十月五日筆錄），經核其等警詢筆錄作
    成時之情況，均屬適當，而渠等在檢察官偵查中之證詞亦均
    已依法具結，並無顯不可信之情況，依刑事訴訟法第一百五
    十九條之五第一項、第一百五十九條之一第二項規定，均有
    證據能力，至於扣案之贓物、破壞剪等物，均係警員經丙○○同意後入內檢視所查扣而得，有搜索扣押筆錄可考，亦有
    證據能力無疑，併予敘明。
據上論斷，應依刑事訴訟法第二百八十四條之一、第三百零一條
第一項，判決如主文。
本案經檢察官林清安到庭執行職務。
中    華    民    國    97    年    2     月    15    日
                  刑事第八庭  法  官    陳彥宏
以上正本證明與原本無異。
如不服本判決，應於送達後10日內，向本院提出上訴狀。
                              書記官    翁其良
中    華    民    國    97    年    2     月    15    日


司法院資訊處製作；財團法人民間司法改革基金會備份。
